# 净额法确认收入

提问人：sjxb1 时间：2022-07-25 00:52:56
净额法确认收入时，统计前五大采购供应商发生额是如果存在净额法确认收入的供应商，需要同时抵减采购金额嘛。

回答人：chenyiwei
按照会计上确认销售收入的口径，即对于净额法确认收入的情况，需同时抵减销售额和采购额。另外，如果对于交易流水金额较大的，基于充分、完整披露信息的考虑，建议同时以表格脚注的方式说明本期和上期的交易流水金额。